【裁判字號】    92,勞上易,5
【裁判日期】    920708
【裁判案由】    侵權行為損害賠償
【裁判全文】
臺灣高等法院臺南分院民事判決  九十二年度勞上易字第五號    Ｋ
      上  訴  人  乙  ○  ○
      訴訟代理人  蔡  敬  文  律師
      被  上訴人  甲      ○
                  隆佑興業股份有限公司
                              設台南縣仁德鄉保安工業區○○○路五號
      法定代理人  丙  ○  ○  .
      訴訟代理人  林  金  宗  律師
右當事人間請求侵權行為損害賠償事件，上訴人對於中華民國九十二年二月十三日臺
灣臺南地方法院九十一年度勞訴字第八號第一審判決提起上訴，本院判決如左：
    主    文
上訴駁回。
第二審訴訟費用由上訴人負擔。
    事    實
甲、上訴人方面
一、聲明：求為判決：
    (一)原判決廢棄。
    (二)被上訴人應連帶給付上訴人新台幣一百四十四萬一千二百三十四元，及自民國
      九十一年四月三日之準備書狀送達翌日起至清償日止，按週年利率百分之五計
      算之利息。被上訴人甲○應出具A4紙WORD十六號字體之道歉書與上訴人，其內
      容如下：「本人無故將上訴人乙○○解職，致上訴人乙○○名譽嚴重受損，特
      此向上訴人乙○○致歉。隆佑興業股份有限公司總經理甲○敬啟」。
    (三)一、二審訴訟費用均由被上訴人負擔。
    (四)前開請求金錢給付部分，上訴人願供擔保，請准予宣告假執行。
二、陳述：除與原判決記載相同者，茲引用之外，補稱：
（一）被上訴人甲○並非被上訴人隆佑興業股份有限公司（下稱隆佑公司）之總經理
      ，有隆佑公司變更登記表足稽，準此，被上訴人甲○於該登記表既未登記為被
      上訴人隆佑公司之總經理，依公司法第十二條「公司設立登記後，有應登記之
      事項而不登記或已登記之事項有變更之登記者，不得以其事項對抗第三人」之
      規定，自無將上訴人予以退職之權利，從而被上訴人甲○於八十九年十月二十
      六日以被上訴人隆佑公司總經理名義將上訴人予以退職，依法自屬無效，是上
      訴人與被上訴人隆佑公司間之僱傭契約，自仍屬存在，被上訴人甲○將上訴人
      予以退職之行為，除涉犯刑法偽造文書之刑責外，自屬侵害上訴人工作權利之
      行為。
（二）被上訴人隆佑公司每一員工均有員工請假卡登載員工請假情形，且這些請假資
      料，均由被上訴人保管，為此，爰依民事訴訟法第三百四十三條之規定，聲請
      鈞院命被上訴人提出上訴人自7.進入公司迄至10.前之所有全部連續不
      斷之請假卡，以資證明。換言之，被上訴人依法有提出上訴人請假卡之義務，
      如被上訴人拒不提出，則請鈞院依民事訴訟法第三百四十五條規定認上訴人依
      該請假卡應證之事實即八十九年十月三日至九日有請假之事實為真實。此項聲
      請，上訴人在原審九十一年六月二十四日開庭時即曾提及，惟原審疏未注意。
（三）上訴人於八十九年十月三日至九日之期間出國至美國，係應美藍雷公司童博士
      之邀請，因被上訴人甲○和童博士交惡，如此行為被上訴人甲○知道，必然抓
      狂，所以上訴人相當低調保密，故請假理由為「赴英國威爾斯大學參予年度慶
      典」，且知道者，只有童博士、李森村經理兩人而已，如果被上訴人甲○說上
      訴人未請假，則被上訴人甲○在未聲請原審調閱出入境證明之前，怎麼會清楚
      知道上訴人於上開期間出國？
（四）況八十九年十月三日至九日長達七天，整個星期不在公司，公司一定會知道，
      衡情，上訴人不可能不請假即出國，故上訴人不僅於八十九年二月十八日至二
      十九日有請假，而且於八十九年十月三日至九日亦有請假方合情理！
（五）被上訴人有請假卡記載員工請假情形之事實，有曾任被上訴人公司管理部經理
      、現為美藍雷公司經理之李森村及被上訴人公司管理部員工之李新絨、游資敏
      足證，請鈞院有必要時，予以傳訊即明。
（六）上訴人於八十九年二月十八日至二十九日，亦曾與時任台南縣長陳唐山赴美加
      訪問姊妹市，有上訴人護照上之簽證足稽，如果上訴人在此期間沒有請假資料
      ，則被上訴人早將上訴人予以退職了，況八十九年十月三日至九日長達七天，
      整個星期不在公司，公司一定會知道，衡情，上訴人不可能不請假即出國，故
      上訴人不僅於八十九年二月十八日至二十九日有請假，而且於八十九年十月三
      日至九日亦有請假方合情理。
（七）依公司法第二十九條第一項第三款規定，經理人之委任、解任，股份有限公司
      應由董事會以董事過半數之出席，及出席董事過半數同意之決議行之，是被上
      訴人甲○是否為被上訴人隆佑公司之總經理，應以「董事會議紀錄」為準，本
      件被上訴人以上訴人6.3.之簽呈，徐名甫離職申請書暨被上訴人隆佑公司片
      面出具之證明書，以資證明被上訴人甲○係隆佑公司之總經理，於法不合，從
      而被上訴人甲○並非被上訴人隆佑公司之總經理（被上訴人甲○係宜祥化工公
      司之總經理，且宜祥化工公司係隆佑公司之大股東）被上訴人甲○既非被上訴
      人隆佑公司之總經理，則其自無權以被上訴人隆佑公司總經理之名義解僱上訴
      人，否則，依法自不生解僱之效力！從而上訴人與被上訴人隆佑公司間之僱傭
      關係仍然存在，準此，就上訴人因而未能領取薪資之損害，被上訴人甲○應依
      侵權行為之法律關係負損害賠償責任，而被上訴人隆佑公司則應依僱傭契約之
      法律關係負給付薪資之責任，被上訴人二人則依「不真正連帶債務」之法律關
      係負連帶給付責任。
（八）上訴人於八十九年間，赴美二次，一次為八十九年二月十八日至二十九日，長
      達十二日，另一次為八十九年十月三日至九日，亦長達六日，以上訴人上班之
      工作地點及空間，一日不上班，被上訴人公司一定知道，何況長達六天至十二
      天？依據一般日常社會生活經驗法則，衡情，上訴人不可能大膽到不請假即出
      國，被上訴人稱：上訴人二次出國均未請假，殊與一般經驗法則有違！況既然
      二次均未請假，何以就長達十二日之曠職未處分，何獨就曠職六日之部分為處
      分？不合理殊甚！
（九）上訴人自7.進入公司服務，迄10.月出國止，年資已長達三年以上，依勞
      基法第三十八條規定，每年有十日之特別休假，上訴人用不著放著不用，且請
      事、病假，被上訴人公司有沒有、要不要扣薪水，乃被上訴人公司之權利，究
      不能因被上訴人公司未扣薪，即遽爾推斷上訴人未請假，而曠職。
三、證據：除援用第一審所提證據外，並聲請訊問證人李森村（曾任被上訴人公司管
    理部經理）及被上訴人公司管理部員工之李新絨、游資敏。
乙、被上訴人甲○方面：
一、聲明：求為判決：（一）駁回上訴。（二）訴訟費用由上訴人負擔。
二、陳述：除與原判決記載相同者，茲引用之外，補稱：
（一）解雇上訴人只因上訴人曠職，被上訴人依公司管理規定執行解雇，並無不當。
（二）依隆佑公司管理規定，請假必須找管理部填寫假卡，請假卡內必須有代理人簽
      名，且必須由上一級主管核准才能成立，上訴人若認為自己有請假，承辦人是
      何人？代理人是何人？（代理人依公司規定有第一代理人及第二代理人特定人
      士，不可能不記得），核准是何人？上訴人一定可以很明確的指出。
（三）八十九年十月三日至八十九年十月九日間，上訴人沒請假，私自到美國競爭廠
      商處，並在美國打電話給被上訴人客戶，意圖拉走客戶，此事怎可能保密？很
      多知情人士告訴被上訴人，被上訴人至此始知上訴人私自出國。又由於上訴人
      上班地點不在隆佑公司，且未處理隆佑公司工作，故隆佑公司人員未發覺上訴
      人沒有請假，那是很正常的事。如果上訴人自認有請假，請上訴人說明是請什
      麼假別？公假、婚假、喪假、事假、產假、病假或特休假？如果上訴人自認八
      十九年二月十八日至二十九日有請假，同樣問題，承辦人是誰？代理人是誰？
      核准人又是誰？
三、證據：援用第一審所提證據外，補提上訴人切結書、股權讓渡書、林惠貞員工請
    假卡。
丙、被上訴人隆佑公司方面：
一、聲明：求為判決：
（一）駁回上訴。
（二）訴訟費用由上訴人負擔。
（三）如受不利判決，請准供擔保免予假執行。
二、陳述：除與原判決記載相同者，茲引用之外，補稱：
（一）甲○乃依勞動基準法之規定終止勞動契約，並無違反法令：被上訴人於民國八
      十九年十月間，自三日起至九日連續曠職五天半（不含七日星期六下午及八日
      星期日一天），自十九日至二十四日連續曠職四天半（不含二十一日星期六下
      午及二十二日星期日一天）。按勞動基準法第十二條第一項第六款規定：勞工
      無正當理由繼續曠工三日，或一個月內曠工達六日者，雇主得不經預告終止契
      約。被上訴人於同一月份連續曠職三日以上且曠職合計已達十日，經該甲○於
      同月二十六日以書面通知上訴人退職並按服務年資給予退職金，且應於十月份
      扣除曠職十日之薪資，於法並無不合，上訴人向被上訴人請求損害賠償實屬無
      據。
（二）上訴人請求損害賠償項目亦屬無據：上訴人既於八十九年十月二十六日被依法
      終止勞動契約，則爾後自無權再領取薪資，且本案之終止勞動契約符合勞動基
      準法之規定，無所謂「不法」侵害其名譽等人格法益可言，何況侵害此等人格
      法益尚需情節重大，始得請求非財產上之損害，本案為單純肇因於無故連續曠
      職而終止勞動契約，尚無重大侵害人格法益之情事，故上訴人請求損害賠償項
      目均屬無據。
（三）退步言，上訴人就其與甲○間僱傭關係所生之種種糾紛，已和解並已依和解條
      件履行完畢，此有股權讓度證明書底下，上訴人附註之特別聲明：「本人自即
      日起完成買賣股權讓渡書成立後，吾與隆佑公司及甲○先生、蘇美俐女士（甲
      ○之妻）一切尚未歸還之債權原始憑證一律為無效，並拋棄請求權。特此聲明
      」，顯然，上訴人已拋棄對被上訴人隆佑公司之請求權，故上訴人之請求，實
      屬無據。
（四）被上訴人隆佑公司自八十九年度發生上訴人之事件後，就規定每個人都要建立
      假卡，以備控管，所以提出之員工張仙得假卡，係九十二年度之假卡，就是依
      此建立。
（五）上訴人受甲○委以重任，處理境外公司之事宜，竟不思為公司服務，並按時到
      班工作，公司因上訴人未按時上班予以解雇，自無不合，上訴人竟將須許許多
      多職務上資料及印章等物品攜回家中藏匿，此有上訴人乙○○在九十年一月二
      十一日所簽之切結書一份可稽（被上證二號），上訴人如此行逕，致公司現有
      多項資料尚付之闕如，上訴人豈有理由要求被上訴人隆佑公司提出任何之資料
      ？
（六）上訴人連請假時之代理人為何人及何人准其假，都不曉得，怎可能會有請假？
      上訴人於民國八十九年十月間，自三日起至九日連續曠職五天半（不含七日星
      期六下午及八日星期日一天），自十九日至二十四日連續曠職四天半（不含二
      十一日星期六下午及二十二日星期日一天）。但上訴人於上訴理由中辯稱：有
      請假，然被上訴人當庭請上訴人說明其請假時之代理人為何人及將假卡交給何
      人簽名蓋章核准，然已歷經兩次庭期，上訴人卻仍提不出來！上訴人說要找代
      理人及請假時之簽核出庭作證，現在連姓名都提不出來，其有無請假，不言可
      喻。
（七）上訴人連自己之特休假幾天都不清楚，又如何請假？按「勞工在同一雇主或事
      業單位，繼續工作滿一定期間者，每年應依左列規定給予特別休假：一、一年
      以上三年未滿者七日。」勞動基準法第三十八條第一款定有明文，被上訴人隆
      佑公司第三十七條亦有相同之規定（本院卷第六十六頁），上訴人任職僅一年
      多，故依前揭規定僅有七日特休假，上訴人在九十二年四月三十日爭點整理摘
      要書狀第二頁第十六行卻陳稱有十日特休假，豈不怪哉？故從上訴人搞不清楚
      自己之假期有多少乙節觀之，益足證明上訴人根本沒有請過假。
（八）上訴人陳稱自八十九年十月三日（星期二）開始請假（上訴人提出九十二年四
      月三十日爭點整理摘要書狀第三頁第七行），然卻於八十九年十月二日星期一
      ）就已出國，顯然八十九年十月二日也沒有請假，且上訴人既然早就已經知道
      在八十九年十月二日就要出國，依規定也應該是八十九年十月二日就要開始請
      假才是，但是上訴人卻陳稱是八十九年十月三日（星期二）開始請假，其說詞
      自相矛盾，漏洞百出，執此，益證上訴人確實沒有請假。
（九）被上訴人甲○在九十年年底前仍是隆佑公司總經理：上訴人乙○○以被上訴人
      甲○在八十九年十月二十六日間並非隆佑公司總經理，故其解職無效云云，茲
      為抗辯。惟查被上訴人甲○原任隆佑公司董事長兼總經理，在八十九年十月間
      卸任董事長，但卸任董事長之後仍擔任總經理之職，上訴人乙○○曾在八十八
      年六月三日任職期間提出一份簽呈，給擔任總經理之甲○簽核，足證上訴人對
      甲○擔任總經理一職是心知肚明。甲○擔任總經理一職直到九十年底才卸任，
      所以在九十年十一月三十日員工徐名甫離職時提出之離職申請書仍是由總經理
      甲○予以核准，綜上足證，至少在八十八年六月三日至九十年十一月三十日間
      ，上訴人甲○是擔任隆佑公司總經理一職，故甲○在擔任總經理期間於八十九
      年十月二十六日解僱上訴人，並無不合，此外，被上訴人是隆佑公司之總經理
      ，此亦有隆佑公司之證明書一紙為證。
（十）上訴人乙○○以隆佑公司變更登記事項卡上並無登記甲○為總經理，故被上訴
      人甲○在八十九年十月二十六日間將上訴人解職無效云云，茲為抗辯，惟按「
      公司登記，除設立登記為公司之成立要件（公司法第六條）外，其他登記，皆
      屬對抗要件（同法第十二條），變更董事、監察人，固屬應登記之事項，但此
      事項之有效存在，並不以登記為其要件。股份有限公司股東會違法決議（程序
      上違法）之事項，如已登記者，依公司法第一百九十條規定，主管機關須於法
      院為撤銷決議之判決確定後，並經法院通知或利害關係人之申請時，始得撤銷
      其登記，至同法第三百八十八條，係指主管機關對於公司登記之申請，認為有
      違法令或不合法定程式而得改正者而言，與決議違法而得訴請法院撤銷之情形
      不同。」、「股份有限公司之新任董事長，自其就任後即生效力，並非經主管
      機關准予變更登記後始生效力，此觀公司法第十二條規定不難明瞭」最高法院
      分別著有六十七年台上字第七六○號判例及六十八年台上字第二三三七號判例
      。足見，除了公司法第六條之公司成立要件為必要登記事項外，其他事項之有
      效存在，並不以登記為其要件，換言之，縱未登記亦有效力，故上訴人乙○○
      以被上訴人隆佑公司之變更登記事項卡上未登記甲○為經理人，即任甲○代表
      公司之解任無效，確非的論，亦與前揭判例意旨不符。
三、證據：除援用第一審所提證據外，補提被上訴人隆佑公司人事規定、乙○○在九
    十年一月二十一日所簽之切結書影本一份、上訴人乙○○在甲○八十九年十月二
    十六日予以解僱後，於八十九年十月二十九日寫給甲○之函影本一份、乙○○簽
    呈影本一份、隆佑公司員工徐名甫申請書影本一份、隆佑公司證明書一份。
    理   由
一、本件上訴人起訴主張：上訴人受僱任職被上訴人隆佑公司經理，負責境外公司事
    務，於八十九年十月二十六日為隆佑公司總經理即被上訴人甲○以上訴人怠忽職
    責，違反紀律，亦違反工作規則第十八條第十款之規定（即無正當理由連續曠職
    三日），予以解職，惟上訴人並無怠忽職責及違反紀律情事，其出境係為處理公
    務及公益事務，且有請假，並非無故曠職，被上訴人甲○執行業務違反勞動基準
    法第十二條第一項第四款之規定，侵害上訴人之權益，因本於侵權行為法律關係
    ，求為命被上訴人連帶給付自八十九年十月二十六日起至九十一年三月底未受領
    之薪資損害九十四萬一千二百三十四元及慰撫金五十萬元及其法定利息，並請求
    被上訴人甲○出具道歉書之判決。
二、被上訴人甲○則以：上訴人受僱被上訴人隆佑公司，於八十九年十月間曠職九日
    ，未向公司請假，其出境與公司無關，違反工作規則第十八條第十款之規定，故
    予以解職並無不合等語，資為抗辯。被上訴人隆佑公司則以：上訴人並非被上訴
    人隆佑公司之員工，上訴人之薪資係自富邦銀行鳳山分行華鴻實業股份有限公司
    帳戶所支出，上訴人與被上訴人隆佑公司間並無僱傭關係存在等語，資為抗辯。
三、查上訴人原係被上訴人隆佑公司之員工，此有上訴人提出之八十八年度及八十九
    年薪資扣繳憑單為證（原審卷第九十四頁、第九十五頁），該等扣繳憑單所載之
    扣繳義務人均為被上訴人隆佑公司；被上訴人隆佑公司雖以查無上訴人受僱資料
    ，主張上訴人與被上訴人隆佑公司間無僱傭關係云云，惟查受僱資料係由雇用人
    之被上訴人隆佑公司所保管，其不為提出，自不得因此推定上訴人非係被上訴人
    隆佑公司之員工。又上訴人薪資自第三人帳戶支付入帳，亦屬薪資給付方式，不
    足為上訴人與被上訴人隆佑公司間無僱傭關係之證明；上訴人主張與被上訴人隆
    佑公司間在八十九年十月二十六日前有僱傭關係，堪信為真實，被上訴人隆佑公
    司主張上訴人非其雇用之員工云云，尚非可採。
四、上訴人雖主張其無怠忽職責及違反紀律情事，且有請假，並非無故曠職，被上訴
    人甲○於執行業務時，將其解僱，侵害上訴人之基本權益，違反勞基法等保護他
    人之法律，應負侵權行為責任云云，惟為被上訴人所否認。查被上訴人甲○於八
    十九年十月二十六日為被上訴人隆佑公司總經理，有被上訴人隆佑公司所提證明
    書為證（本院卷第七十九頁）；且上訴人曾於八十八年六月三日任職期間提出一
    份簽呈，給擔任總經理之甲○簽核；隆佑公司員工徐名甫於九十年十一月三十日
    離職時，其離職申請書仍由總經理甲○予以核准，有各該簽呈及離職申請書影本
    在卷可證。又公司總經理之聘任，不以登記為其要件，被上訴人隆佑公司之變更
    登記事項卡上縱未登記甲○為經理人，仍不失其聘任之效力，上訴人主張被上訴
    人甲○非被上訴人隆佑公司之總經理，無代表隆佑公司解僱上訴人之權限云云，
    尚非可採。次按當事人主張有利於己之事實者，就其事實有舉證之責任，民事訴
    訟法第二百七十七條前段定有明文。上訴人主張其於八十九年十月間出境美國有
    請假，並無曠職情事，被上訴人違反法令以曠職為由予以解僱，侵害上訴人權益
    ，則其自應就被上訴人違法解僱之積極事實負舉證之責。本件被上訴人隆佑公司
    定有工作規則，有被上訴人甲○提出隆佑公司標準作業程序（原審卷第四十一頁
    、第四十二頁），與被上訴人隆佑公司所補提該公司標準作業程序（本院卷第六
    十四頁至第六十六頁）為證，其中第十八條第十款明定「無正當理由連續曠工三
    日或一個月曠工達六日者」，公司得不經預告終止勞動契約，及同規定第三十三
    條第三款『未事先辦理請假手續或假期期滿未經續假而擅自不出勤者以曠工論；
    事假未事先辦理請假手續... 均以曠工論。』，第三十七條第一款規定『工作滿
    一年以上，未滿三年者，給予七天特別休假。』，被上訴人主張上訴人於八十九
    年十月三日至九日間曠職達五日半，自同年月十九日至二十四日曠職四日半，對
    照入出境管理局函覆上訴人入出境紀錄為證（原審卷第五十八頁），上訴人確於
    八十九年十月二日出境西雅圖至同年十月十月自東京入境，同年十月十九日出境
    香港至同年十月二十四日自吉隆坡入境，上訴人雖主張其出境香港係赴大陸處理
    被上訴人隆佑公司境外投資事宜，並提出境外投資之金福集團有限公司八十八年
    十月八日第一屆第一次董監事聯席會議議事錄為證（原審卷第九十九頁），核閱
    該議事錄，確有記載上訴人原則上每月赴大陸輔導及辦理教育訓練乙次並提書面
    稽核報告等語，固堪信上訴人此部分主張為真實，惟上訴人自承於同月二日至十
    日出境美國係為自費學習及參與公益活動，此項行程顯然非為處理公務，且期間
    應有七日半之工作日，上訴人雖另主張有填寫假卡請假云云，惟其所述請假及休
    假日數亦僅五日半，與上述七日半之工作日已有未符；況被上訴人甲○及隆佑公
    司均否認上訴人有何請假之事實，被上訴人隆佑公司並抗辯查無上訴人之請假資
    料，而據上訴人提出之隆佑公司空白請假卡及被上訴人提出之隆佑公司員工林惠
    貞請假卡，其上均印有代理人簽章欄及核章欄，林惠貞之請假卡並經代理人及主
    管之簽章，有各該請假卡在卷可稽，詎上訴人就其請假之代理人及核准人為何人
    ，迄未能舉證以供調查，其主張並未曠職云云，尚無足採。再者被上訴人隆佑公
    司抗辯查無上訴人八十九年度之請假資料已如前述，自屬無從提出上訴人之請假
    卡，此與民事訴訟法第三百四十五條所定：當事人無正當理由不從提出文書之命
    者，法院得審酌情形認他造關於該文書之主張或依該文書應證之事實為真實之情
    形不同。上訴人主張被上訴人隆佑公司未提出上訴人之請假卡，即應認為上訴人
    有請假云云，亦無足採。上訴人聲請訊問證人李森村、李新絨、游資敏，欲證明
    隆佑公司確有建立請假卡云云，因待證事實已明，認無訊問之必要。
五、勞動基準法第十二條第一項第六款明定勞工無正當理由繼續曠工三日或一個月內
    曠工達六日者，雇主得不經預告終止勞動契約，本件隆佑公司工作規則第十八條
    第十款規定員工連續曠職三日以上應予解僱，並未違反強制禁止規定，自應為上
    訴人所遵循。被上訴人甲○於八十九年十月間既為被上訴人隆佑公司之總經理，
    其以上訴人無故曠職違反工作規則，未經預告，逕以隆佑公司八十九年十月二十
    六日總人字第○○一號函（原審卷第九頁）解僱上訴人，應屬其職權之行使，
    上訴人主張對其構成侵權行為云云，尚無可採。
六、上訴人復主張被上訴人甲○解僱上訴人，違反勞動基準法第十二條第一項第四款
    之規定，其於解職函記載上訴人怠忽職責，違反紀律及無故曠職等，顯非事實，
    上訴人名譽因之受有侵害，應依民法第一百九十五條第一項之規定，給付上訴人
    慰撫金五十萬元，並出具道歉書云云。惟查被上訴人甲○係以上訴人自八十九年
    十月二日至同年月十日，確有為自費學習及公益活動離境赴美，而無故曠職逾三
    日以上，違反工作規則第十八條第十款之規定而予解僱，已見前述，上訴人雖主
    張有請假，惟未舉證以實其說，則上訴人因未請假，確有擅離職守情事，被上訴
    人甲○於解職函記載其怠忽職責，違反紀律及無故曠職，自與事實無違，亦無不
    法侵害上訴人權益之可言。
七、綜上所述，本件上訴人依侵權行為法律關係，主張被上訴人應連帶給付上訴人新
    台幣一百四十四萬一千二百三十四元，及自民國九十一年四月三日之準備書狀送
    達翌日起至清償日止，按週年利率百分之五計算之利息，及被上訴人甲○應出具
    道歉書與上訴人，尚屬無據，不應准許；其假執行之聲請，亦失所附麗。原審因
    而為上訴人敗訴之判決，並無不合，上訴意旨指摘原判決不當，求予廢棄改判，
    為無理由，應予駁回。
八、本件事實已臻明確，兩造其餘攻擊防禦方法及舉證，核與判決結果無影響，爰不
    一一論述，併此說明。
據上論結，本件上訴為無理由，依民事訴訟法第四百四十九條第一項、第七十八條，
判決如主文。
中      華      民      國    九十二    年      七      月      八      日
                                     臺灣高等法院臺南分院民事第二庭
~B審判長法官  吳    志    誠
~B      法官  周    素    秋
~B      法官  楊    省    三
右為正本係照原本作成。
如對本判決上訴，須於判決送達後廿日內向本院提出上訴狀，未表明上訴理由者，應
於上訴後廿日內，向本院提出理由書。
中      華      民      國    九十二    年      七      月      九      日
~B法院書記官  謝    淑    玉


司法院資訊處製作；財團法人民間司法改革基金會備份。
